【裁判字號】    95,訴,279
【裁判日期】    950420
【裁判案由】    違反槍砲彈藥刀械管制條例
【裁判全文】
臺灣士林地方法院刑事判決               95年度訴字第279號
公  訴  人  臺灣士林地方法院檢察署檢察官
被      告  甲○○
選任辯護人  黃秋雄  律師
上列被告因違反槍砲彈藥刀械管制條例案件，經檢察官提起公訴
（94年度偵字第12437 號），被告於準備程序中就被訴事實為有
罪之陳述，本院合議庭裁定由受命法官獨任依簡式審判程序審理
，並判決如下：
    主  文
甲○○未經許可，持有槍砲之主要組成零件，處有期徒刑伍月，
併科罰金新台幣參萬元；有期徒刑部分，如易科罰金，以參佰元
折算壹日；罰金部分，如易服勞役，以新臺幣玖佰元（即銀元參
佰元）折算壹日。緩刑參年。扣案之土造金屬槍管壹支沒收。
    事  實
一、甲○○於民國94年2 月間，在台北市○○區○○路特力屋量
    販店（起訴書誤繕為臺北縣中和市某餐廳）門口，經由真實
    姓名、年籍不詳、綽號「厚道」（臺語）之成年男子贈與槍
    砲彈藥刀械管制條例所管制屬於槍砲主要組成零件之土造金
    屬槍管1 支及具有殺傷力之改造子彈1 顆，乃未經許可，收
    受後置放於其位於臺北市士林區○○○路○ 段277 巷18弄10
    號2 樓住處而持有之。嗣於同年9 月22日晚上8 時35分許，
    甲○○將上開槍管及子彈夾放於褲子腰際處，行經臺北市○
    ○區○○路161 巷27號前，因形跡可疑為警盤查，其主動自
    腰際間取出上揭槍管、子彈及第2 級毒品安非他命1 小包，
    向警方自首繳交，並願意接受裁判（涉嫌施用毒品部分另由
    檢察官偵辦）。
二、案經臺北市政府警察局大同分局報告臺灣士林地方法院檢察
    署檢察官偵查起訴。
    理  由
一、上揭犯罪事實，業據被告甲○○於警詢、檢察官偵查及本院
    訊問時坦承不諱，並有內政部警政署刑事警察局94年9 月30
    日刑鑑字第0940148271號槍彈鑑定書、內政部94年12月28日
    內授警字第0940101760號函各1 份附卷可稽，且有土造金屬
    槍管1 支及具殺傷力之子彈1 顆（業經鑑定試射存留彈殼）
    扣案可證，應甚明確而堪認定。按被告自收受上開槍管及子
    彈後，即併同持有，且藏放於褲子腰際處，於警方盤查時自
    動繳交，顯見其對於該等槍管及子彈均屬於槍砲彈藥刀械管
    制條例所管制之物品應知之甚明。本件被告之自白核與事實
    相符，且事證明確，是被告犯行洵堪認定，應依法論科。
二、核被告所為，係犯槍砲彈藥刀械管制條例第12條第4 項之未
    經許可持有具殺傷力之子彈罪及同條例第13條第4 項之未經
    許可持有槍砲之主要組成零件罪。被告以一行為同時持有土
    造金屬槍管1 支及具有殺傷力之子彈1 顆，並觸犯前開2 罪
    名，為想像競合犯，應依刑法第55條規定從一重論以未經許
    可持有槍砲之主要組成零件罪。又刑法第62條規定，對於未
    發覺之罪自首而受裁判者，減輕其刑。但有特別規定者，依
    其規定。該條之所謂發覺，係指有偵查犯罪職權之公務員已
    知悉犯罪事實與犯罪之人而言，而所謂知悉，固不以確知其
    為犯罪之人為必要，但必其犯罪事實，確實存在，且為該管
    公務員所確知，始屬相當。如犯罪事實並不存在而懷疑其已
    發生，或雖已發生，而為該管公務員所不知，僅係推測其已
    發生而與事實巧合，均與已發覺之情形有別（最高法院75年
    台上字第1634號判例可資參照）。再槍砲彈藥刀械管制條例
    第18條第1 項前段規定，犯本條例之罪自首，並報繳其持有
    之全部槍砲、彈藥、刀械者，減輕或免除其刑，按槍砲彈藥
    刀械管制條例既為刑法之特別法，該條例第18條第1 項前段
    規定，即為刑法第62條但書所示之特別規定，自應優先適用
    。今被告持有上開槍管及子彈之犯罪事實，尚未為警方確知
    前，僅因形跡可疑為警盤查，被告即主動自腰際間取出上揭
    槍管、子彈，向警方自首繳交，並願意接受裁判之事實業據
    被告迭於偵查及本院審理中供承無訛，且有警員梁榮輝於94
    年9 月22日製作之執勤報告書1 紙附卷可憑，堪認被告就上
    開犯行自首並繳交持有之全部槍管及子彈，應依槍砲彈藥刀
    械管制條例第18條第1 項前段規定，減輕其刑。爰審酌被告
    因受贈而持有上開土造金屬槍管及子彈、其持有槍管為土造
    1 支、子彈亦僅有1 顆，數量微小，並衡酌其生活狀況、品
    行、智識程度、所生之危險不高，犯罪後坦承犯行，態度尚
    稱良好等一切情狀，量處如主文所示之刑，並就有期徒刑部
    分諭知易科罰金之折算標準，就罰金部分，諭知易服勞役之
    折算標準。末查被告前未曾受有期徒刑以上刑之宣告，有臺
    灣高等法院被告全國前案紀錄表1 份附卷可稽，因一時短於
    思慮，致觸犯本案犯行，且目前患有復發性重度憂鬱症，正
    住院治療中，此有國防醫學院三軍總醫院診斷證明書1 紙在
    卷可憑，其經此刑之教訓，當知所警惕，而無再犯之虞，本
    院認為前開對其宣告之刑，以暫不執行為適當，爰宣告緩刑
    3 年，以啟自新。
三、扣案之土造金屬槍管1 支，依槍砲彈藥刀械管制條例第13條
    第4 項規定，未經許可不得持有之，為違禁物，爰依刑法第
    38條第1 項第1 款規定，宣告沒收之。至扣案之子彈1 顆原
    具有殺傷力，惟因鑑定為實際試射，僅剩彈殼，並已無殺傷
    力，爰不為沒收之諭知，附此敘明。
據上論斷，應依刑事訴訟法第273 條之1 第1 項、第299 條第1
項前段，槍砲彈藥刀械管制條例第12條第4 項、第13條第4 項，
、第18條第1 項前段，刑法第11條、第55條、第41條第1 項前段
、第42條第2 項、第74條第1 款、第38條第1 項第1 款，罰金罰
鍰提高標準條例第2 條，現行法規所定貨幣單位折算新臺幣條例
第2 條，判決如主文。
本案經檢察官繆卓然到庭執行職務。
中    華    民    國    95    年    4     月    20    日
                  刑事第一庭法  官 雷雯華
以上正本與原本無異。
如不服本判決，應於判決送達後10日內，向本院提出上訴狀。
                            書記官 陳漢朝
中    華    民    國    95    年    4     月    24    日
附錄本案論罪科刑依據之法條：
槍砲彈藥刀械管制條例第12條第4 項：
未經許可，持有、寄藏或意圖販賣而陳列子彈者，處5 年以下有
期徒刑，併科新台幣300 萬元以下罰金。
槍砲彈藥刀械管制條例第13條第4 項：
未經許可，持有、寄藏或意圖販賣而陳列第1 項所列零件者，第
6月 以上5 年以下有期徒刑，併科新台幣300 萬元以下罰金。


司法院資訊處製作；財團法人民間司法改革基金會備份。
